【裁判字號】    97,訴,1522
【裁判日期】    970930
【裁判案由】    毒品危害防制條例
【裁判全文】
臺灣臺北地方法院刑事判決              97年度訴字第1522號
公  訴  人  臺灣臺北地方法院檢察署檢察官
被      告  甲○○
上列被告因毒品危害防制條例案件，經檢察官提起公訴（97年度
撤緩偵字第129 號），於本院準備程序進行中，被告先就被訴事
實為有罪之陳述，經本院告以簡式審判之要旨，經當事人同意，
合議庭裁定由受命法官獨任進行簡式審判程序，判決如下：
    主  文
甲○○施用第一級毒品，累犯，處有期徒刑壹年；又施用第二級
毒品，累犯，處有期徒刑陸月；又施用第一級毒品，累犯，處有
期徒刑壹年貳月。應執行有期徒刑貳年肆月。
    事  實
一、甲○○曾因施用毒品案件，經臺灣士林地方法院以89年度毒
    聲字第2175號裁定送觀察、勒戒，因認無繼續施用毒品之傾
    向，於民國90年7 月6 日執行完畢釋放出所，經臺灣士林地
    方法院檢察署檢察官以90年度毒偵緝字第109 號處分不起訴
    確定；詎甲○○於90年至91年間再犯施用毒品案件，經本院
    以91年度毒聲字第2074號裁定送觀察、勒戒，因評估有繼續
    施用毒品之傾向，又以92年度毒聲字第762 號裁定送強制戒
    治（同案亦提起公訴，詳後述），甲○○於92年5 月23日入
    臺北戒治所，嗣因法律修正，於93年1 月9 日執行完畢釋放
    出所。甲○○自90年起，因犯竊盜、妨害公務、過失傷害暨
    公共危險、施用第一級毒品及第二級毒品、竊盜、傷害、轉
    讓第二級毒品等案件，分別經本院91年度易字第557 號刑事
    判決判處有期徒刑1 年10月確定、本院91年度簡字第2085號
    刑事簡易判決判處有期徒刑5 月確定、本院91年度交訴字第
    106 號刑事判決判處有期徒刑3 月、8 月確定、92年度訴字
    第664 號刑事判決判處有期徒刑10月、5 月確定、本院92年
    度易字第694 號刑事判決判處有期徒刑10月確定、本院92年
    度易字第142 號刑事判決判處有期徒刑10月確定、本院92年
    度訴字第1869號刑事判決判處有期徒刑7 月確定。前揭9 罪
    ，經本院以93年度聲字第161 號裁定應執行有期徒刑6 年，
    嗣因中華民國96年度罪犯減刑條例施行，又以96年度聲減字
    第254 號裁定減刑後，合併應執行有期徒刑3 年11月確定。
    甲○○於92年1 月24日入監服刑，於96年7 月16日因減刑條
    例施行，縮刑期滿執行完畢。
二、甲○○猶未戒除毒癮，復於前次強制戒治執行完畢釋放後5
    年以內，即96年9 月7 日下午1 時許，在其位於臺北縣汐止
    市○○○路120 號7 樓之1 住處內，先以針筒注射靜脈方式
    施用第一級毒品海洛因1 次，再點火燒烤玻璃球吸食煙霧方
    式，施用第二級毒品甲基安非他命1 次。嗣經警於96年9 月
    8 日下午5 時許，在臺北市○○區○○路181 巷口查獲甲○
    ○及其友人楊水勝，並在楊水勝身上扣得其所有之安非他命
    分裝器1 支、夾鍊袋84個及磅秤1 台，採尿送驗故查悉上情
    。
三、甲○○仍不知悔悟，又於96年10月4 日凌晨某時，在同上址
    住處內，以針筒注射施用第一級毒品海洛因1 次。嗣為警於
    96年10月4 日持票搜索甲○○友人陳金旺位於臺北市○○路
    175 巷10之4 號住處時，當場查獲，採尿送驗始知上情。
四、案經臺北市政府警察局信義分局、松山分局移請臺灣臺北地
    方法院檢察署檢察官偵查起訴，於本院準備程序進行中，甲
    ○○先就被訴事實為有罪之陳述，經合議庭裁定由受命法官
    獨任進行簡式審判程序。
    理  由
一、認定事實所憑之證據及理由：
  (一)訊據被告甲○○於檢察官偵訊及本院審理中坦承於上開時、
    地施用毒品之事實不諱（見97年度撤緩字第134 號卷第4 頁
    、本院卷第46頁反面、第48頁），被告為警2 次查獲後所採
    集之尿液，經以氣相層析質譜儀檢驗結果，第1 次呈嗎啡及
    甲基安非他命陽性反應，第1 次呈嗎啡陽性反應，此有臺灣
    尖端先進生技醫藥股份有限公司濫用藥物檢驗報告各1 份附
    卷可考（見96年度毒偵字第3145號卷第4 、40頁、96年度毒
    偵字第3576號卷第17頁）；按海洛因經注射入人體後，約80
    ％於24小時內自尿液中排出，尿液中能否驗出嗎啡陽性反應
    與其投與量、投與途徑、採尿時間、個人體質及檢驗方法之
    靈敏度有關，一般而言，人體代謝物嗎啡之平均可檢出時限
    約為26小時，業經行政院衛生署藥物食品檢驗局於81年9 月
    8 日以藥檢字第8114485 號函示明確；而安非他命經口服投
    與後，約70％於20小時內自尿中排出，約90％於96小時內自
    尿中排出，如僅憑尿液中呈安非他命陽性反應，並無法確實
    推算吸食時間距採集時間之長短，惟依上述資料推斷，最長
    可能不會超過4 日，有行政院衛生署藥物食品檢驗局81藥檢
    壹字第001156號函可憑，均為本院職務上所已知之事實。據
    此足認本案被告於前揭時間，有施用海洛因、甲基安非他命
    之犯行，核與事實相符。基此，被告自白有前揭各項證據足
    資佐證，可以採信。
  (二)再查被告曾因施用毒品案件，經臺灣士林地方法院以89年度
    毒聲字第2175號裁定送觀察、勒戒，因認無繼續施用毒品之
    傾向，於90年7 月6 日執行完畢釋放出所，經臺灣士林地方
    法院檢察署檢察官以90年度毒偵緝字第109 號處分不起訴確
    定；詎被告於90年至91年間再犯施用毒品案件，經本院以91
    年度毒聲字第2074號裁定送觀察、勒戒，因評估有繼續施用
    毒品之傾向，又以92年度毒聲字第762 號裁定送強制戒治，
    被告於92年5 月23日入臺北戒治所，嗣因法律修正，於93年
    1 月9 日執行完畢釋放出所等情，有臺灣高等法院被告前案
    紀錄表附卷可參（見本院卷第49至81頁），是被告於前次強
    制戒治執行完畢釋放後，5 年以內再犯本件施用毒品之罪，
    無庸再送觀察勒戒或強制戒治，應逕科以刑罰。
  (三)綜上，本案事證明確，被告有於上開時、地施用第一級毒品
    、第二級毒品之犯行，應堪認定，應予依法論罪科刑。
二、論罪科刑之依據：
  (一)核被告所為，係犯毒品危害防制條例第10條第1 項施用第一
    級毒品海洛因之罪、同條第2 項施用第二級毒品安非他命之
    罪。其持有第一級毒品、第二級毒品之低度行為分別為施用
    第一級毒品、第二級毒品之高度行為所吸收，不另論罪。又
    被告，應予分論併罰。被告於96年9 月7 日先後施用海洛因
    、甲基安非他命，於96年10月4 日施用海洛因，3 次犯行犯
    意個別，行為互殊，應予分論併罰。又查被告自90年起，因
    犯竊盜、妨害公務、過失傷害暨公共危險、施用第一級毒品
    及第二級毒品、竊盜、傷害、轉讓第二級毒品等案件，分別
    經本院91年度易字第557 號刑事判決判處有期徒刑1 年10月
    確定、本院91年度簡字第2085號刑事簡易判決判處有期徒刑
    5 月確定、本院91年度交訴字第106 號刑事判決判處有期徒
    刑3 月、8 月確定、92年度訴字第664 號刑事判決判處有期
    徒刑10月、5 月確定、本院92年度易字第694 號刑事判決判
    處有期徒刑10月確定、本院92年度易字第142 號刑事判決判
    處有期徒刑10月確定、本院92年度訴字第1869號刑事判決判
    處有期徒刑7 月確定；前揭9 罪，經本院以93年度聲字第16
    1 號裁定應執行有期徒刑6 年，嗣因中華民國96年度罪犯減
    刑條例施行，又以96年度聲減字第254 號裁定減刑後，合併
    應執行有期徒刑3 年11月確定；被告於92年1 月24日入監服
    刑，於96年7 月16日因減刑條例施行，縮刑期滿執行完畢等
    情，亦有臺灣高等法院被告前案紀錄表足徵（見本院卷第49
    至81頁），是被告於前次徒刑之執行完畢後，5 年以內再犯
    本案3 件有期徒刑以上之罪，均係累犯，均應依法加重其刑
    。
  (二)爰審酌：(1)被告曾因施用毒品而觸法，經2 次觀察勒戒、1
    次強制戒治及有期徒刑之執行完畢，仍不知悔悟，屢犯施用
    毒品之罪，顯無戒除毒癮；(2)且施用毒品非但戕害身心，亦
    可能因此危害社會秩序，損害非輕；(3)被告警詢時均否認犯
    行，前案經檢察官諭知緩起訴處分，被告竟於緩起訴處分期
    間再犯後案，態度不佳；(4)檢察官撤銷緩起訴處分後，被告
    始於檢察官偵訊時及本院審理中坦承不諱，庭訊時態度尚可
    等一切情狀，分別量處如主文所示之刑。
  (三)至扣案安非他命分裝器1 支、夾鍊袋84個、磅秤1 台係在被
    告友人楊水勝身上查獲，為楊水勝所有，亦無證據證明被告
    與楊水勝有何利用扣案物共同犯罪之情形，自不得依刑法第
    38條第1 項第2 款規定沒收，附此說明。
據上論斷，應依刑事訴訟法第273 條之1 第1 項、第299 條第1
項前段，毒品危害防制條例第10條第1 項、第2 項，刑法第11條
前段、第47條第1 項、第51條第5 款，判決如主文。
本案經檢察官簡逸薇到庭執行職務。
中    華    民    國    97    年    9     月    30    日
                  刑事第六庭  法  官  林晏如
上正本與原本無異。
如不服本判決，應於判決送達後10日內，向本院提出上訴狀。
                              書記官  楊盈茹
中    華    民    國    97    年    9     月    30    日
附錄本案論罪科刑法條全文：
毒品危害防制條例第10條
施用第一級毒品者，處 6 月以上 5 年以下有期徒刑。
施用第二級毒品者，處 3 年以下有期徒刑。


司法院資訊處製作；財團法人民間司法改革基金會備份。
